# **Alberto Carenini**

Ecommerce Manager - Webmaster - Imprenditore Digitale

Via L. Capranica, 10 Milano, MI 20131

349 54 08 046

alberto.carenini.1980@gmail.com

Spett.le
TALENT Tree Consulting S.r.l.
Via Santa Sofia 21 - Milano
info@talent-tree.com

Milano, 25 ago 2022

Oggetto: candidatura rif. 22A - 50 - Full Stack Developer

Gentile Dr. Gatti,

sottopongo alla Sua attenzione la mia candidatura in risposta alla vostra ricerca di un profilo di sviluppatore Full Stack (rif. 22A-50) pubblicato sul vostro sito aziendale e su LinkedIn in quanto mi sento in possesso di competenze aderenti a quanto richiesto.

Negli ultimi anni mi sono infatti occupato in prima persona dello sviluppo dalla A alla Z di <u>botanimatik.it</u>, un prodotto digitale per l'automazione di serre agricole, sia per quanto riguarda la parte del back-end in PHP (gestione del server Apache, del database, sviluppo dei servizi API) sia per la parte del front-end e UI.

In quanto ex amministratore unico di azienda sono abituato a coordinare piccoli team di sviluppo e di vendita, ho esperienza nella gestione del personale dipendente, mi considero un buon comunicatore e guadagno il rispetto altrui interagendo con tatto ed equilibrio.

In quanto socio di maggioranza, a fronte di un'offerta economica vantaggiosa ho recentemente deciso di cedere la proprietà delle quote e di ricercare nuove sfide nell'ambito dello sviluppo di prodotti digitali per il web, in veste di lavoratore dipendente o come consulente in regime di partita iva.

Sperando che il mio profilo possa essere di vostro interesse, allego il mio curriculum vitae e vi invito a non esitare a contattarmi per qualsiasi necessità.

Cordiali Saluti,

Alberto Carenini

## Alberto Carenini

Ecommerce Manager - Webmaster - Imprenditore Digitale

Via L. Capranica, 10 Milano, MI 20131

349 54 08 046

alberto.carenini.1980@gmail.com

#### **ESPERIENZA LAVORATIVA**

## **Botanica Urbana Srl**, Milano — *Amministratore Unico*

LUGLIO 2010 - OGGI

Fondatore del marchio di bio-gardening "Botanica Urbana", direzione del franchising, supervisione area commerciale e ufficio acquisti.

Coordinamento del team di sviluppo per siti ecommerce Wordpress e Magento, gestione del posizionamento SEO e campagne SEM, direzione marketing, social, grafica e content management. Leader del team di sviluppo hardware e software di prodotti IOT per automazione agricola.

## **Scuola Leonardo da Vinci**, Milano — *Insegnante L*2

AGOSTO 2005 - DICEMBRE 2009

Insegnamento di Italiano e Inglese come lingua seconda. Specializzato in italiano tecnico per la moda e preparazione a esami DITALS.

### **IED** - Istituto Europeo di Design, Milano — Interprete Simultaneo

MARZO 2006 - LUGLIO 2008

Interprete simultaneo con combinazione linguistica Italiano → Inglese.

### **MIAT S.p.a.**, Milano — Assistente Area Manager

GENNAIO 2003 - MARZO 2005

Assistente all'area commerciale farmaceutica in estremo oriente (Giappone, Corea, Taiwan), gestione clienti con presenza in loco.

#### **ISTRUZIONE**

### **Politecnico delle Lingue**, Milano — *Laurea in Interpretazione*

SETTEMBRE 1999 - GIUGNO 2002

Laurea breve in Interpretazione e Mediazione Linguistico-Culturale. Combinazione linguistica: Italiano, Inglese, Spagnolo, Russo.

#### **ALTRE CAPACITA'**

**Gestione del personale** di vendita e del team di sviluppo.

Esperienza in Software Web Wordpress / Woocommerce e posizionamento SEO e SEM

Capacità di programmazione in PHP, Javascript, C++, MySQL e jQuery. Conoscenza di HTML, CSS e Bootstrap

**Totale Confidenza** con i prodotti della Suite MS Office.

#### **LINGUE**

Italiano: Madrelingua Inglese: Interprete

Spagnolo: Interprete

#### **ALTRE COMPETENZE**

**Esperienza di Mentoring** in ambito commerciale e tecnico per 14 punti vendita affiliati.

**Buone Competenze** nella manipolazione di immagini e file grafici con Photoshop.

**Spiccata attitudine** al problem solving, alla comunicazione e integrazione nel Team.

#### **INFORMAZIONI ULTERIORI**

**Fotografia:** appassionato di fotografia paesaggistica.

# **Alberto Carenini**

Ecommerce Manager - Webmaster - Imprenditore Digitale

Via L. Capranica, 10 Milano, MI 20131

349 54 08 046

alberto.carenini.1980@gmail.com

### Autorizzazione al Trattamento dei Dati Personali

Autorizzo il trattamento dei miei dati personali presenti nel presente Curriculum Vitae ai sensi del Decreto Legislativo 30 giugno 2003, n. 196 "Codice in materia di protezione dei dati personali" e dell'art. 13 del GDPR (Regolamento UE 2016/679).

Milano, 25 ago 2022

Alberto Carenini